

Stefano Rovetta WEB DEVELOPER

644522255



Linkedin



rovetta215@gmail.com



GitHub

ACERCA DE MI

Además de mi experiencia como asesor inmobiliario, he diseñado y ejecutado campañas de marketing y publicidad, lo que me ha permitido adquirir conocimientos sólidos en diseño gráfico. Estos logros han fortalecido mi habilidad para desarrollar estrategias efectivas de promoción y me han brindado una perspectiva integral en la intersección entre la comercialización inmobiliaria y el diseño creativo

HABILIDADES

Creatividad Iniciativa Comunicación Trabajo en equipo Autonomía Proactividad

IDIOMAS

Español Nativo Ingles Medio-Alto Italiano Nativo

COMPETENCIAS DIGITALES





























EDUCACIÓN

Curso marketing digital 2023 (265H) Tu carrera

Técnico superior en finanzas y contabilidad escuela Mercantil 2014-2017 MIFID II (200H) Santander Financial Institute LCCI (200H) Santander Financial Institute Master en diseño web CEI 2024 Master en desarrollo web CFI 2024

EXPERIENCIA

Freelance marketing inmobiliario 2022-2023

Gestión de cartera de clientes Creación gráfica de publicidad de la empresa Creación de campañas de publicidad Diseño campañas de mailing Diseño vallas publicitarias

Community manager SEP 2018 **Congreso Olive Biotech**

Gestión de redes sociales

Cobertura nivel mundial del evento a nivel fotográfico y audiovisual

Traducción simultánea en redes sociales sobre el evento

Banco Santander 2017-2022

Solución de conflictos Gestión comercial Gestión de clientes a través de CRM Trabajo bajo objetivos